Slanwa Eben-Ezer KOUAKOU

Consultant Senior Business Intelligence

Pour en savoir plus, consultez mon CV en ligne: www.doyoubuzz.com/slanwa-eben-ezer-kouakou



38 ans

Permis B

Contact

- eben0411@gmail.com
- 00 221 78 378 91 37
- **** 00 221 33 860 21 13

S eben0411

P BP 5703 Dakar -Fann 221 Dakar, Sénégal

Présentation

Le décisionnel et les bases de données n'ont plus de secret pour moi. Après plus de 10 années passées à travailler sur divers projets (Telecom, Banque, Assurance, Douane, Sécurité social, etc.), je suis à votre disposition pour toute information complémentaire.

Expériences

Chef Proiet Business Intelligence

BANK OF AFRICA HOLDING

Dakar (Sénégal) CDI Depuis juillet 2015

- . Identifier et analyser les besoins fonctionnels
- Localiser les données de production et déterminer les spécifications techniques
- Définir l'architecture et modéliser les Datawarehouse et les Datamarts dédiés aux métiers de la Banque
- Encadrer et assister les utilisateurs dans l'exploitation et l'utilisation des infocentres existants ; également les accompagner sur toutes les phases des projets infocentre
- Assister les 18 filiales (Afrique et Europe) dans la résolution des problèmes liés aux différents datawarehouses (chargement, reporting, tableau de bord,

ETL & DBA Engineer

SENTEL GSM S.A. (Tigo Senegal)

Dakar (Sénégal) CDI Juillet 2013 à juin 2015

- Gestion des modèles pour le développement de nouvelles bases de données et/ou modification des existantes;
- Installation et configuration des composants réseau pour garantir l'accès ainsi que la cohérence et l'intégrité;
- Gestion des problèmes d'accès et de performance;
- Monitoring des objets systèmes de base de données et implémentation des améliorations nécessaires;
- Gestion des migrations de données entre systèmes :
- Développement, implémentation et maintenance du contrôle des changements et processus de tests pour les modifications de bases de données et installation des nouvelles versions;
- Audits de transaction et de sécurité, développement des routines pour les utilisateurs ;
- Sauvegarde, restauration et maintenance de toutes les bases de données;
- Conception et Modélisation de Datawarehouse;
- Conception et Planification des jobs d'alimentation avec SOL Server Intégration Services:
- Création d'états avec SQL Server Reporting Service (Plus de 30 rapports);
- Création de Tableaux de Bord décisionnels;
- Administration de Bases de données OLTP et OLAP ;
- Identifier et proposer des améliorations dans l'architecture globale afin d'aider à l'optimisation des processus ETL;
- Évaluation de nouvelles technologies et des outils permettant d'améliorer la performance des processus et la gestion de l'entrepôt de données ETL;

Loisirs

Sport

- Natation
- Basket Ball

 Environnement: Oracle 11g R2 (Plus de 8 To), SQL Server 2008 R2 (Plus de 50 To)

Database and Datawarehouse Administrator

SENTEL GSM S.A. (Tigo Sénégal)

Dakar (Sénégal) CDI Juillet 2011 à juin 2013

- Gestion des modèles pour le développement de nouvelles bases de données et/ou modification des existantes :
- Installation et configuration des composants réseau pour garantir l'accès ainsi que la cohérence et l'intégrité.;
- Gestion des problèmes d'accès et de performance;
- Monitoring des objets systèmes de base de données et implémentation des améliorations nécessaires;
- Gestion des migrations de données entre systèmes ;
- Développement, implémentation et maintenance du contrôle des changements et processus de tests pour les modifications de bases de données et installation des nouvelles versions;
- Audits de transaction et de sécurité, développement des routines pour les utilisateurs ;
- Sauvegarde, restauration et maintenance de toutes les bases de données;
- Conception et Modélisation de Datawarehouse;
- Conception et Planification des jobs d'alimentation avec SQL Server Intégration Services;
- Création d'états avec SQL Server Reporting Service (Plus de 20 rapports);
- · Création de Tableaux de Bord décisionnels;
- Administration de Bases de données OLTP et OLAP :
- Environnement : Oracle 11g R2 (Plus de 8 To), SQL Server 2008 R2 (Plus de 50 To).

Business Intelligence Manager

Stratégies et Solutions Informatiques (2SI)

Dakar (Sénégal) CDI Juillet 2010 à juin 2011

• Conduite et Gestion de projets Business Intelligence

Consultant Senior Business Intelligence

Ministère de la Fonction Publique et de la Reforme Administrative

Lomé (Togo) 2011

• Formation Oracle 11g

Consultant Senior Business Intelligence

Banque de Solidarité Malienne (BMS)

Bamako (Mali) 2011

- Rédaction du Dictionnaire des indicateurs
- Modélisation de l'Architecture du Datawarehouse
- Modélisation du Datawarehouse sur Oracle 10G

- Conception et Planification des jobs d'alimentation du Datawarehouse avec Pentaho Data Integration
- Création des univers Métiers avec BusinessObjects Designer XI 3.4
- Création d'états avec Web Intelligence XI
- Formation des techniciens et des utilisateurs

Consultant Senior Business Intelligence

Commission Sous-Regionale des Pêches (CSRP)

Dakar (Sénégal) Juin 2011

- Rédaction du dictionnaire des Indicateurs de la CRSP;
- Modélisation multidimensionnelle;
- Conception et Modélisation du Datawarehouse sous MySQL;
- Conception et Planification des jobs d'alimentation avec Pentaho Data Integrator;
- Création d'états avec Pentaho Designer Report;
- Création de Tableaux de Bord décisionnels avec Pentaho Dashboard Designer;
- Administration de datawarehouse;
- Formation des techniciens et des utilisateurs.

Consultant Senior Business Intelligence

Crédit Mutuel du Sénégal

Dakar (Sénégal) Mars 2011

- · Recueil des besoins des utilisateurs en termes d'indicateurs;
- Conception et Modélisation du Datawarehouse sur SQL Server 2008 R2;
- Conception et Planification des jobs d'alimentation du Datawarehouse avec BusinessObjects Data Integrator XI;
- Création des univers Métiers avec BusinessObjects Designer XI;
- Création d'états avec Web Intelligence XI;
- Création des Tableaux de Bord avec Dashboard Manager.

Consultant Senior Business Intelligence

DOUANES Sénégalaises

Dakar (Sénégal) Janvier 2011

- Audit du système du Système d'Information d'Aide à la Décision (SIAD);
- Migration du Data warehouse de SQL Server 2000 vers SQL Server 2005;
- Mise à jour des jobs d'alimentation du Data warehouse avec BusinessObjects Data Integrator XI;
- Migration des univers Métiers avec BusinessObjects Designer XI;
- Migration des états avec Web Intelligence XI.

Formateur SAP BusinessObjects XI

Direction du Traitement Automatique de l'Information (DTAI) du MEF

Dakar (Sénégal) Novembre 2010 à décembre 2010

- Administration des serveurs et du contenu SAP BusinessObjects XI 3.1;
- SAP BusinessObjects Data Services 3.1 (Data Integrator);
- SAP BusinessObjects Designer 3.1;
- SAP BusinessObjects WebIntelligence 3.1;
- SAP BusinessObjects Desktop Intelligence 3.1;
- SAP Crystal Report XI;
- SAP Xcelsius 2008;
- SAP BusinessObjects Explorer 3.1;
- SAP BusinessObjects Voyager 3.1;
- · SAP BusinessObjects Mobile;
- SAP BusinessObjects LiveOffice 3.1.

Consultant Senior Business Intelligence

Business Open Services

Abidjan (Côte d'Ivoire) CDI Août 2007 à avril 2010

• Architecture et réalisation de système d'information d'aide à la décision

Consultant Senior Business Intelligence

Caisse Nationale de Prévoyance Sociale

Abidjan (Côte d'Ivoire) Décembre 2013

- Modélisation de l'Architecture du Datawarehouse ;
- Conception et Modélisation du Datawarehouse sur Oracle 11G;
- Conception et Planification des jobs d'alimentation du Datawarehouse avec Oracle Data Integrator;
- Mise en place de la Couche Analytique avec OBIEE;
- Rédaction des documents fonctionnels, techniques.

Consultant Senior Business Intelligence

Banque BACI et COBACI

Abidjan (Côte d'Ivoire) Avril 2009 à juin 2009

- Recueil des besoins des utilisateurs en termes d'indicateurs :
- Conception et Modélisation du Datawarehouse sur Oracle 10G;
- Conception et Planification des jobs d'alimentation du Datawarehouse avec BusinessObjects Data Integrator XI;
- Création des univers Métiers avec BusinessObjects Designer XI;
- Création d'états avec Web Intelligence XI ;
- Création des Tableaux de Bord avec Dashboard Manager.

Responsable Technique - Consultant Senior Business Intelligence

ORANGE

Abidjan (Côte d'Ivoire) Octobre 2008 à mars 2009

- Audits du système informatique;
- Recueil des besoins des Utilisateurs :
- Modélisation de l'Architecture du Datawarehouse;
- Modélisation du Datawarehouse sur Oracle 10G :
- Conception et Planification des jobs d'alimentation du Data warehouse avec Data stage v7;
- Création des univers Métiers avec BusinessObjects Designer XI;
- Création d'états avec Web Intelligence XI;
- Création des Tableaux de Bord avec Dashboard Manager
- Rédaction des documents fonctionnels, techniques.

Consultant Business Intelligence

Douanes Ivoiriennes

Abidjan (Côte d'Ivoire) Novembre 2007 à juillet 2008

- Recueil des besoins des Utilisateurs;
- Rédaction du dictionnaire des Indicateurs ;
- Rédaction du dossier Fonctionnel;
- Modélisation de l'Architecture du Datawarehouse;
- Conception et Modélisation du Data warehouse sur Oracle 10G;
- Conception et Planification des jobs d'alimentation du Datawarehouse avec BusinessObjects Data Integrator XI;
- Création des univers Métiers avec BusinessObjects Designer XI;
- Création d'états avec Web Intelligence XI;
- Création des Tableaux de Bord décisionnels avec Dashboard Manager:
- Administration et gestion du Central Management Console (CMC);
- Formation des Utilisateurs.

Compétences

Conduite de projets Business Intelligence

- · Modélisation multidimensionnelle
- Rédaction de dictionnaire des indicateurs
- Création de datawarehouse (Oracle, SQL Server, PostgreSQL, etc.)
- Implémentation des processus d'alimentation (BusinessObject Data Integrator, Oracle Data Integrator, Datastage, SSIS, Talend, Pentaho Data Integration, etc
- Conception du Reporting (SAP BusinessObject, OBIEE, Pentaho BI, Jasperserver-pro, Qlickview, etc.)
- Conception de Tableaux de bord
- Formation des techniciens et des utilisateurs



• • • • •



Administration de Base de données

- ORACLE 9I à 12C
- SOL SERVER 2000 à SOL SERVER 2016
- MySQL
- DB2
- PostgreSQL



Développement informatique

- PHP
- Java
- CSS
- HTML
- Oracle APEX



Formations

Oracle Application Express II

Trusted Advisors

Mars 2017

Formation avancée

JasperReport Administration et Jasper Studio

Trusted Advisors

Février 2017

Formation avancée

TALEND OPEN STUDIO for DATA INTEGRATION

Trusted Advisors

Janvier 2017

Cette formation a pour but de vous offrir l'ensemble des connaissances nécessaires pour la réalisation de vos premiers jobs et leur mise en production. Cette formation vous offre un aperçu complet sur :

- ·le Business Modler
- ·le Gestionnaire des méta-données
- ·le Job Designer
- ·l'exécution, le débugage et le déploiement de job

FORMATION ADMINISTRATION SQL SERVER 2012

AXXEND Sénégal

Mars 2014

Mettre en œuvre un Data Warehouse avec Microsoft SQL Server 2012

AXXEND Sénégal

Décembre 2013

Oracle BI 11g R1 : Développer des référentiels

Catalyst Sénégal

Mars 2013

Oracle BI 11g R1: Create Analyses and Dashboards

Catalyst Sénégal

Mars 2013

Oracle Database 11g: Performance Tuning DBA Release 2

Catalyst Sénégal

Février 2013

Oracle BI Publisher 11g R1

Catalyst Sénégal

Février 2013

Oracle Database 11gR2 : Administration workshop II

Catalyst Sénégal

Octobre 2012

Oracle Database 11gR2 : Administration workshop I

Catalyst Sénégal

Septembre 2012

Certification SAP BusinessIntelligence Tools and Troubleshooting Level 1

ONLINE

Février 2010

Certification SAP BusinessObjects Voyage Consultant Qualification Level 1

ONLINE

Février 2010

Certification Xcelsius Solution Consultant Level

ONLINE

Février 2010

Certification Crystal Reports Solution Consultant Qualification Level 1

ONLINE

Février 2010

Certification SAP BusinessObjects Data Services Solution Consultant Qualification Level 1

ONLINE

Février 2010

Certification SAP BusinessObjects Web Intelligence Solution Consultant Qualification Level 1

ONLINE

Février 2010

Certification SAP BusinessObjects Edge BI Platform Administration Solution Consultant Qualification Level 1

ONLINE

Février 2010

Certification SAP BusinessObjects Web Intelligence Solution Consultant Qualification Level 1

ONLINE

Février 2010

Certification SAP BusinessObjects Universe Designer Solution Consultant Level 1

ONLINE

Février 2010

Certification SAP BusinessObjects Edge BI Solution Consultant Qualification Level 1

ONLINE

Février 2010

OlikView

BMC Tunisie

Juin 2009

Oracle Business Intelligence Enterprise Edition
Oracle Côte d'Ivoire

Juin 2009

Oracle Data Integrator

Oracle Côte d'Ivoire

Juin 2009

Business Objects Data Integrator

BMC Tunisie.

Juin 2009

Business Objects Dashboard

BMC Tunisie

Juin 2009

Administration Business Objects CMS

BMC Tunisie

Juin 2009

Ingénieur en Informatique option Réseaux et Télécoms

ECOLE SUPERIEURE D'INFORMATIQUE ET DE COMMERCE (ESICOM)

Septembre 2003 à août 2006

Brevet de Technicien Supérieur option Informatique de Gestion

E.S.S.E.C - T Poincaré de Bouaké Côte d'Ivoire

Novembre 2000 à septembre 2001

Baccalauréat série D

Lycée Mixte de Yamoussoukro Côte d'Ivoire

Octobre 1998 à juillet 1999